最  高  行  政  法  院  裁  定
                                     100年度裁字第2484號
聲  請  人  王承玉
            王怡芬
            王承琢
相  對  人  國防部
代  表  人  高華柱
上列當事人間國軍老舊眷村改建條例事件，對於中華民國100年5
月26日本院100年度裁字第1386號裁定，聲請再審，本院裁定如
下：
    主  文
再審之聲請駁回。
再審訴訟費用由聲請人負擔。
    理  由
一、按「再審之訴，行政法院認無再審理由，判決駁回後，不得
    以同一事由對於原確定判決或駁回再審之訴之確定判決，更
    行提起再審之訴。」行政訴訟法第274條之1定有明文，本條
    所定情形，依同法第283條規定，對於確定裁定聲請再審者
    ，亦有準用。次按對於裁定聲請再審，應依行政訴訟法第28
    3條準用第277條第1項第4款規定表明再審理由，此為必須具
    備之程式；所謂表明再審理由，必須指明確定裁定，有如何
    合於再審理由之具體情事，始為相當。
二、本件聲請人之祖父王受祜係國軍老舊眷村高雄市復興新村之
    原眷戶，已於民國（下同）65年10月3日死亡，依85年2月施
    行之國軍老舊眷村改建條例（下稱眷改條例）第5條第1項規
    定，其所遺原眷戶權益由配偶即聲請人之祖母崔玉蘭單獨承
    受，嗣崔玉蘭於96年4月4日死亡，當時王受祜與崔玉蘭之子
    女僅存王思厚1人，並已據相對人以96年12月25日昌易字第
    0960025519號令准其單獨承受上開原眷戶之輔助購宅權益。
    嗣聲請人因認渠等父親雖早於71年9月21日死亡，但仍為王
    受祜與崔玉蘭之子，亦得承受上開原眷戶權益，渠等可代位
    繼承，乃於99年3月19日向相對人申請承受，經相對人以99
    年4月2日國政眷服字第0990004432號函復略以：聲請人為王
    受祜之孫輩，不符承受資格等語，而否准所請。聲請人不服
    ，提起行政訴訟，經臺北高等行政法院99年11月4日99年度
    訴字第1617號判決駁回，聲請人不服，提起上訴，經本院10
    0年2月17日100年度裁字第419號裁定駁回後，聲請人對本院
    100年2月17日100年度裁字第419號裁定聲請再審，經本院10
    0年5月26日100年度裁字第1386號裁定（下稱原確定裁定）
    駁回聲請人再審之聲請在案，聲請人復對原確定裁定主張有
    行政訴訟法第273條第1項第1款所定之再審事由，對之聲請
    再審。其聲請意旨略以：依眷改條例第5條規定可知原眷戶
    之二代子女依法完成權益承受後死亡，不適用眷改條例第5
    條規定由原眷戶之其餘子女承受，而應適用民法繼承由原眷
    戶二代子女配偶，第三代子女準用該規定（本院按：聲請人
    應指民法繼承編相關規定）辦理權益承受，故原確定裁定有
    前開適用法規顯有錯誤之再審事由等語。
三、經核聲請人上開聲請再審意旨，無非重複說明其對於前訴訟
    程序確定裁判不服之理由，且該項事由業經聲請人於對前訴
    訟程序本院確定裁定（本院100年度裁字第419號）不服聲請
    再審時已提出主張，並為本院原確定裁定所不採。茲聲請人
    復以同一事由聲請再審，而對於其聲請再審之原確定裁定究
    有如何合於行政訴訟法第273條第1項第1款規定之具體情事
    ，則未據敘明，揆諸首開規定，其聲請再審為不合法，應予
    駁回。
四、據上論結，本件聲請為不合法，依行政訴訟法第283條、第
    278條第1項、第104條、民事訴訟法第95條、第78條、第85
    條第1項前段，裁定如主文。
中    華    民    國    100   年    10    月    13    日
                    最高行政法院第四庭
                        審判長法官  藍  獻  林
                              法官  廖  宏  明
                              法官  林  文  舟
                              法官  胡  國  棟
                              法官  林  玫  君

以  上  正  本  證  明  與  原  本  無  異
中    華    民    國    100   年    10    月    13    日
                              書記官  阮  思  瑩